【裁判字號】    92,上易,285
【裁判日期】    920501
【裁判案由】    竊盜
【裁判全文】
臺灣高等法院臺南分院刑事判決       九十二年度上易字第二八五號  Ａ
      上  訴  人
      即  被  告  乙  ○  ○
                （即江銘峰）
右上訴人因竊盜案件，不服臺灣嘉義地方法院九十一年度易字第五八七號中華民國九
十二年三月十日第一審判決（起訴案號：臺灣嘉義地方法院檢察署九十一年度偵字第
五００四號），提起上訴，本院判決如左：
      主      文
上訴駁回。
      事      實
一、乙○○（即江銘峰）於民國（下同）八十八年間，曾犯傷害罪及竊盜罪，分別經
    臺灣臺北地方法院及臺灣嘉義地方法院判處有期徒刑六月、十月確定，經定執行
    刑為一年二月，於八十九年十月十一日執行完畢，其自小發展正常，高職畢業後
    尚能正常工作，至八十九年底出現精神症狀，職業功能明顯衰退，屬於精神耗弱
    之人。因認自己遭警方欺侮，遂基於妨害公務及竊盜之概括犯意，於如附表所示
    之時間、地點，竊取如附表所示警員因職務所掌如附表所示之文書而後藏置於自
    己之背包內而隱匿之，嗣於九十年二月一日十一時許，復於嘉義市○○○路九號
    前，竊得北鎮派出所第二縣五號巡邏簽章表二張時，為警當場查獲。
三、案經嘉義市警察局第一分局報請臺灣嘉義地方法院檢察署檢察官偵查起訴。
      理      由
一、訊據上訴人即被告乙○○對於上開事實，迭據其在警訊、偵查、原審及本院審理
    時，坦承不諱，並經警員甲○○、吳旺生、查貴霖、丙○○等於警訊時指訴明確
    ，復有被害報告單、保管單各五紙附卷可參，被告前開自白與事實相符，犯行堪
    以認定。
二、查被告意圖為自己不法之所有，竊取警員因職務所掌之巡邏簽章表後藏置於自己
    之背包內而隱匿之，核其所為，係犯刑法第三百二十條第一項之竊盜罪及刑法第
    一百三十八條之隱匿公務員執務上所掌公文書罪。被告以一行為觸犯前開二罪，
    應依刑法第五十五條前段，從一重刑法第一百三十八條之罪處斷。公訴人雖未就
    被告觸犯刑法第一百三十八條之罪起訴，惟此部分犯行與前開有罪部分，有裁判
    上一罪之關係，自得併予審理，被告前後多次犯行，時間緊接、所為為構成要件
    相同之罪，顯係基於概括犯意為之，自應依刑法第五十六條論以一罪，並加重其
    刑。又被告乙○○於民國八十八年間，因犯傷害罪及竊盜罪，分別經臺灣臺北地
    方法院及臺灣嘉義地方法院判處有期徒刑六月、十月確定，經定執行刑為一年二
    月，至八十九年十月十一日執行完畢，此有臺灣高等法院被告全國前案紀錄表一
    紙附卷可參，五年內再犯有期徒刑以上刑之罪，為累犯，應依刑法第四十七條規
    定加重其刑。再被告經原審送往財團法人天主教聖馬爾定醫院鑑定認：「乙○○
    自小發展正常，高職畢業後能正常工作，目前智力為七十七，顯示有下降之趨勢
    ，於八十九年底出現精神症狀，於本院急診、門診和嘉南療養院治療過，目前住
    在嘉南療養院康復病房，職業功能明顯衰退，應屬於精神耗弱之人而未達心神喪
    失。」此有該院中華民國九十二年一月二十四日（九二）惠醫字第００八八函及
    其所附鑑定報告一紙附卷可按（附於原審卷第三十一頁至第三十三頁），既被告
    於案發時已達精神耗弱之程度，應依刑法第十九條第二項之規定，減輕其刑，並
    依刑法第七十一條規定先加後減之。至公訴人雖認被告有犯罪習慣而請求對被告
    為強制工作之諭知，惟本案被告乃因精神痼疾而陷於精神耗弱之程度，其對外界
    之理解能力、自我控制能力顯然較一般人為弱，本案極有可能係受其精神疾病之
    影響，惡性顯較一般之竊盜犯為輕，本院認不宜宣告強制工作，併予敘明。
三、原審審理結果，認被告罪證明確，適用刑法第一百三十八條、第三百二十條第一
    項、第五十六條、第四十七條、第十九條第二項、第五十五條、第四十一條第一
    項前段，罰金罰鍰提高標準條例第一條前段、第二條並爰審酌被告有多次前科紀
    錄、品行素行非佳、犯罪手段、犯罪所得、對被害人所生危害非輕及犯罪後坦承
    犯行犯後態度良好等一切情狀，量處有期徒刑伍月，並諭知易科罰金以參佰元折
    算壹日。又以被告因精神痼疾而陷於精神耗弱之程度，其對外界之理解能力、自
    我控制能力顯然較一般人為弱，可能係受其精神疾病之影響而犯罪，惡性顯較一
    般之竊盜犯為輕，故不予宣告強制工作，認事用法俱無不合，量刑亦稱妥適，被
    告上訴意旨認原審量刑太重，指摘原判決不當，並無可取，為無理由，應予駁回
    。
據上論斷，應依刑事訴訟法第三百六十八條，判決如主文。
本案經檢察官許仲瑩到庭執行職務
中    華    民    國      九十二      年      五      月        一      日
                                  臺灣高等法院臺南分院刑事第六庭
                                      審判長法官  楊    明    章
                                            法官  沈    揚    仁
                                            法官  戴    勝    利
右正本證明與原本無異。
不得上訴。
                                      法院書記官  吳    銘    添
中    華    民    國      九十二      年      五      月        五      日
附錄：本判決論罪科刑法條：
刑法第一百三十八條：毀棄、損壞或隱匿公務員職務上掌管或委託第三人掌管之文書
                    、圖畫、物品或致不堪用者，處五年以下有期徒刑。
刑法第三百二十條第一項：意圖為自己或第三人不法之所有，而竊取他人之動產者，
                        為竊盜罪，處五年以下有期徒刑、拘役或五百元以下罰金
                        。
附表：
┌───┬────────┬────────┬──────┬─────┐
│編號  │犯罪時間        │犯罪地點        │被害人      │竊得物品  │
├───┼────────┼────────┼──────┼─────┤
│１    │九十年一月      │嘉義縣水上鄉臺  │嘉義縣警察  │巡邏簽章  │
│      │二十八日十四    │縣北迴公園      │局水上分局  │表九張    │
│      │時五十分許      │                │水上派出所  │          │
│      │                │                │警員吳旺生  │          │
├───┼────────┼────────┼──────┼─────┤
│２    │九十年一月      │嘉義市○○路二  │嘉義市警察  │巡邏簽章  │
│      │三十日八時許    │二五號前        │局第二分局  │表六張    │
│      │                │                │警員查貴城  │          │
├───┼────────┼────────┼──────┼─────┤
│３    │九十年二月      │嘉義市○○路郵  │嘉義市警察  │嘉義市警  │
│      │一日九時許      │局內            │第二分局南  │察金融機  │
│      │                │                │門派出所警  │構安全維  │
│      │                │                │員甲○○    │護簽到簿  │
│      │                │                │            │一本      │
└───┴────────┴────────┴──────┴─────┘
┌───┬────────┬────────┬──────┬─────┐
│４    │ 十年二月       │嘉義市○○路    │嘉義市警察  │機動中隊  │
│      │ 日九時三       │與民樂街口      │局機動中隊  │巡邏簽章  │
│      │ 分許           │                │隊員汪湯霖  │表五張    │
├───┼────────┼────────┼──────┼─────┤
│５    │ 十年二月       │嘉義市竹林里    │嘉義市警察  │巡邏簽章  │
│      │ 日十時許       │竹仔腳九號前    │局第一分局  │表二張    │
│      │                │                │北鎮派出所  │          │
│      │                │                │警員丙○○  │          │
└───┴────────┴────────┴──────┴─────┘


司法院資訊處製作；財團法人民間司法改革基金會備份。
